臺灣高雄地方法院刑事判決　　　　　　　100年度訴字第197號
公　訴　人　臺灣高雄地方法院檢察署檢察官
被　　　告　林宜勳
指定辯護人　本院公設辯護人蘇鴻吉
上列被告因毒品危害防制條例案件，經檢察官提起公訴（99年度
偵字第33929 號），本院判決如下：
    主  文
林宜勳犯持有第二級毒品罪，處拘役肆拾日，如易科罰金，以新
臺幣壹仟元折算壹日，扣案之第二級毒品甲基安非他命壹包（驗
前淨重零點參參陸公克，驗餘淨重零點參參壹公克，含包裝袋壹
只）沒收銷燬之。
其餘被訴部分無罪。
    事  實
一、林宜勳明知甲基安非他命係毒品危害防制條例第2 條第2 項
    第2 款規定之第二級毒品，依法不得持有，竟基於持有第二
    級毒品甲基安非他命之犯意，於民國99年10月25日晚間7 時
    45分許，在高雄市○○區○○路、正忠路口，以新臺幣（下
    同）2000元之價格，向不詳真實姓名年籍、綽號「小可」之
    男子，購得第二級毒品甲基安非他命1 包（驗前淨重0.336
    公克，驗餘淨重0.331 公克，含包裝袋1 只）而持有之。嗣
    於99年10月26日凌晨零時15分許，在高雄市○○區○○路與
    明倫路口，因交通違規為警攔查，經林宜勳同意受搜索，由
    員警在其背包內查扣上開未及施用之第二級毒品甲基安非他
    命1 包，始悉上情。
二、案經高雄市政府警察局移送臺灣高雄地方法院檢察署檢察官
    偵查起訴。
    理  由
一、有罪部分
 (一) 訊據被告林宜勳對於上開持有第二級毒品甲基安非他命之事
    實坦承不諱，並有扣案之甲基安非他命晶體1 包、高雄醫學
    大學附設中和紀念醫院0000-000號檢驗報告（偵卷第21頁）
    附卷可查，前開事實堪予認定。而被告雖曾於99年10月26日
    凌晨2 時40分許經警對其採尿送驗，其尿液亦呈甲基安非他
    命陽性反應，此有高雄市政府警察局保安警察大隊迅雷中隊
    偵辦毒品危害防制條例嫌疑人尿液採證代碼對照表（警卷第
    20頁）及本院依職權調取之高雄市立凱旋醫院99年12月16日
    濫用藥物尿液檢驗報告（本院卷第8 頁）可資佐證，惟被告
    於99年10月25日向「小可」購得上開第二級毒品甲基安非他
    命後，未及施用即為警查獲，99年10月26日驗得甲基安非他
    命陽性部分，是驗尿前幾日所施用，此經被告坦言在卷（本
    院卷第20頁），足認被告係於施用第二級毒品甲基安非他命
    畢後，復另行起意購入毒品，自應另就其99年10月25日持有
    甲基安非他命之行為論責，附此敘明。綜上所述，被告前開
    任意性自白與事實相符，被告犯行明確，應依法論罪科刑。
 (二) 按甲基安非他命為毒品危害防制條例第2 條第2 項第2 款規
    定之第二級毒品，是核被告所為，係犯毒品危害防制條例第
    11條第2 項持有第二級毒品罪。爰審酌被告為施用毒品而向
    人購入甲基安非他命以持有之犯罪動機，並考量被告犯後坦
    承犯行，態度尚可，其所持有之毒品數量非鉅，及被告甫滿
    18歲，其智慮未臻成熟等一切情狀，量處如主文所示之刑，
    並斟酌其犯罪情狀，諭知如主文所示易科罰金之折算標準。
    至被告及辯護人雖請求宣告緩刑乙節，本院審酌被告於99年
    10月26日為警查獲本件犯行後，又於99年12月21日為警扣得
    甲基安非他命2 包，其於99年12月21日驗尿之結果亦呈甲基
    安非他命陽性反應（本院卷第9 至11頁），足認被告於本次
    被查獲後，尚未徹底悔悟，是有必要藉由上開宣告刑之執行
    督促被告記取教訓，爰未為緩刑之諭知，另此敘明。又扣案
    之晶體1 包（驗前淨重0.336 公克，驗餘淨重0.331 公克，
    含包裝袋1 只），確屬第二級毒品甲基安非他命無訛，此有
    前開高雄市立凱旋醫院濫用藥物成品檢驗鑑定書1 紙在卷可
    稽，而裝盛該第二級毒品甲基安非他命之包裝袋1 只，其中
    亦含有無法析離之第二級毒品甲基安非他命，均應依毒品危
    害防制條例第18條第1 項前段規定諭知沒收銷燬之；至鑑驗
    耗用之毒品甲基安非他命既已滅失，即無庸再予宣告沒收銷
    燬，附此敘明。
二、無罪部分
 (一) 公訴意旨另以：被告林宜勳與不詳真實姓名年籍、綽號「小
    可」之成年男子意圖營利，而基於販賣第二級毒品甲基安非
    他命之犯意聯絡，於99年10月20日下午6 時30分後某時，在
    高雄市○○區○○路116 號高雄市私立樹德家商旁之便利商
    店，由「小可」將第二級毒品甲基安非他命交予林宜勳，由
    林宜勳至上開地點對面某巷子內，以1000元之價格，出售不
    詳數量之第二級毒品甲基安非他命予某不詳真實姓名年籍之
    成年男子，該成年男子當場交付價金1000元後，被告即將該
    1000元交予「小可」，「小可」則給予被告300 元之現金作
    為報酬，因認被告涉犯毒品危害防制條例第4 條第2 項販賣
    第二級毒品罪嫌等語。
 (二) 按犯罪事實應依證據認定之，無證據不得認定犯罪事實，此
    為刑事訴訟法第154 條第2 項所明文。次按被告之自白，不
    得作為有罪判決之唯一證據，仍應調查其他必要之證據，以
    察其是否與事實相符，刑事訴訟法第156 條第2 項亦有明文
    。而所謂之補強證據，並非以證明犯罪構成要件之全部事實
    為必要，惟仍其得以佐證自白之犯罪非屬虛構，能予保障所
    自白事實之真實性，方屬充分。又得據以佐證者，雖非直接
    可以推斷該被告之實施犯罪，但以此項證據與被告之自白為
    綜合判斷，足以認定犯罪事實者，始得謂其屬補強證據（最
    高法院73年台上字第5638號判例意旨參照）。
 (三) 公訴意旨認被告涉犯前開販賣第二級毒品之犯嫌，無非以被
    告之自白、扣案之現金300元及被告手寫內容為「（給可1千
    元）跑賣賺300元」之便條紙1張為據。訊據被告林宜勳對於
    被訴販賣第二級毒品之犯行雖於警詢及本院審理中自白承認
    ，惟其於偵查中亦曾稱：我是事後將1000元交給「小可」之
    後，我問「小可」餅乾盒裡面是什麼東西，「小可」有跟我
    講說那裡面是毒品（偵卷第8 頁），是被告於將餅乾盒交付
    他人並收取1000元時，是否知悉該餅乾盒內確屬毒品，前後
    所述非無出入。
 (四) 而被告之自白事實是否與事實相符，仍須佐以補強證據始足
    認定。查被告與「小可」並無深誼，僅係於網路聊天室認識
    約2 個月之友人（參被告供述，偵卷第8 頁），被告甚至無
    法提供「小可」之聯絡方式及年籍資料，99年10月20日被告
    依「小可」之指示為其交付物品及收取金錢前，「小可」對
    於被告是否可信，是否會於運送過程中私吞貨物或於收得款
    項後侵占入己，以及是否為檢警之線民，甚至是否早已係員
    警偵查、跟監中之對象等，亦毫無所悉，故對「小可」而言
    ，何以會在無確切把握之情況下，甘冒遭被告侵占毒品或價
    金之損失，以及遭被告指認販賣第二級毒品犯行或為檢警監
    視之風險，將可作為關鍵證物之第二級毒品甲基安非他命交
    予被告，自己則在不遠處等待，實與常情有違。況被告對於
    該餅乾盒內係裝放何物，是否即為第二級毒品甲基安非他命
    ，該1000元是否為取得該餅乾盒內物品之對價，或「小可」
    與該男子另有其他金錢往來等細節之認識，均係經「小可」
    之告知，至於「小可」所述是否與事實相符，因「小可」或
    該取走餅乾盒之男子均未到案，且亦未扣得該餅乾盒，此部
    分實難認已臻明確。
 (五) 再者，被告稱「小可」於99年10月20日下午6 時30分許，係
    以未顯示之電話撥打其0000000000號行動電話，相約於樹德
    家商旁之超商見面，並於見面後囑咐被告送交甲基安非他命
    及收取1000元等事宜（偵卷第8 頁、本院卷第21頁背面），
    惟經調閱0000000000號行動電話之通聯紀錄，99年10月20日
    上午11時14分許後迄99年10月21日晚間6 時30分許間，並無
    任何電話撥打0000000000號行動電話之紀錄，此有中華電信
    資料查詢結果可資證明（偵卷第23頁），是被告所述99年10
    月20日由「小可」撥打電話予伊並相約見面，之後經「小可
    」指示而完成販賣甲基安非他命之經過，顯與上開通聯記錄
    不符，被告之自白是否與事實相符，更非無疑。
 (六) 至被告雖稱其確有取得「小可」交付之300 元作為替「小可
    」販賣甲基安非他命之酬勞，又稱該便條紙上內容即為其記
    帳之紀錄，惟該便條紙上所載之文字，其性質與被告之書面
    陳述無異，該便條紙與扣案之300 元現金僅能證明「小可」
    曾以被告替其跑腿為由，給予被告300 元之代價，至被告替
    「小可」所為之事，是否即為販賣第二級毒品甲基安非他命
    ，仍屬不能證明，更無從以上開證據作為被告自白之補強證
    據。而扣案之甲基安非他命1 包，係被告於99年10月25日另
    向「小可」購得欲供己施用之毒品，與被告及「小可」共同
    販賣第二級毒品之事實無涉，仍不得作為自白之補強證據。
    被告之自白是否與事實相符，實難謂已證明至無合理懷疑之
    程度。
 (七) 綜上所述，被告就其替「小可」送貨並取款之不利陳述，關
    於其何時知悉所送貨品之內容等情，並非始終一致；被告使
    用0000000000號行動電話通聯記錄之客觀證據，亦與被告自
    白之內容矛盾；且依卷內其他證據即扣案之現金300 元及便
    條紙，亦無從佐證被告之自白，是依檢察官所舉之證據，尚
    不足以證明被告確有販賣第二級毒品犯行。此外，復查無其
    他積極證據足資認定被告確有檢察官所指之販賣第二級毒品
    犯行，既不能證明被告犯罪，揆諸前開法條之規定，依法自
    應為被告無罪之諭知。
據上論斷，應依刑事訴訟法第299 條第1 項前段、第301 條第1
項，毒品危害防制條例第11條第2 項、第18條第1 項前段，刑法
第11條、第41條第1項前段，判決如主文。
本案經檢察官蔡東利到庭執行職務。
中    華    民    國   100    年    4     月    8     日
                  刑事第一庭  審判長  法  官 李東柏
                                      法  官 饒志民
                                      法  官 蔡書瑜
以上正本證明與原本無異。
如不服本判決應於收受送達後10日內向本院提出上訴書狀，並應
敘述具體理由；如未敘述上訴理由者，應於上訴期間屆滿後20日
內向本院補提理由書（均須按他造當事人之人數附繕本）「切勿
逕送上級法院」。
中    華    民    國   100    年    4     月    8     日
                                      書記官 林玉珊
附錄：論罪法條
毒品危害防制條例第11條第2項
持有第二級毒品者，處2 年以下有期徒刑、拘役或新臺幣3 萬元
以下罰金。